臺灣高等法院刑事判決
上　訴　人
即　被　告　甲○○
選任辯護人　柯士斌律師
上列上訴人因違反毒品危害防制條例案件，不服臺灣宜蘭地方法
院93年度訴字第231號，中華民國94年1月11日第一審判決（起訴
案號：臺灣宜蘭地方法院檢察署93年度偵字第1537號、第1754號
），提起上訴，本院判決如下：
    主  文
原判決撤銷。
甲○○連續販賣第一級毒品，累犯，處有期徒刑柒年陸月。扣案
如附表五編號五之海洛因（淨重零點零捌公克），沒收銷燬之、
如附表五編號二、三、六所示之物及附表五編號五之包裝袋（重
零點壹柒公克）均沒收；販賣第一級毒品合計所得之新台幣貳萬
陸仟元沒收，如全部或一部不能沒收時，以其財產抵償之。又連
續販賣第二級毒品，累犯，處有期徒刑年捌月。扣案如附表五
編號四之安非他命（驗餘淨重壹點陸捌零肆克），沒收銷燬之，
附表五編號四之包裝袋沒收；販賣第二級毒品所得之新台幣柒仟
元沒收，如全部或一部不能沒收時，以其財產抵償之。應執行有
期徒刑拾年；扣案如附表五編號四之安非他命（驗餘淨重壹點陸
捌零肆克）、編號五之海洛因（淨重零點零捌公克），均沒收銷
燬之、如附表五編號二、三、六所示之物及附表五編號五之包裝
袋（重零點壹柒公克）暨附表五編號四之包裝袋均沒收；販賣第
一級毒品及第二級毒品合計所得之新台幣萬仟元沒收，如全
部或一部不能沒收時，以其財產抵償之。
    事  實
一、甲○○前因偽造文書案件，經臺灣宜蘭地方法院九十年易字
    第三０八號判決有期徒刑四月確定，又因違反稅捐稽徵法案
    件，經臺灣宜蘭地方法院九十年易字第五六三號判決有期徒
    刑六月確定，上揭二確定判決經裁定應執行刑有期徒刑九月
    確定，於民國（下同）92年8月20 日易科罰金執行完畢，甲
    ○○仍不知悔改，明知海洛因係毒品危害防制條例第2條第2
    項第1款所規定之第一級毒品，安非他命係同條項第2款所規
    定之第二級毒品，均不得販賣、持有，竟基於販賣第一級毒
    品海洛因（以下稱海洛因）意圖營利之概括犯意，以及販賣
    第二級毒品安非他命（以下稱安非他命）意圖營利之概括犯
    意，由甲○○經由不詳管道販入海洛因、安非他命後，再利
    用其使用之0000-000-000門號之行動電話與李漢傑、徐漢任
    、薛坤煌、王詔民聯絡（李漢傑四人涉嫌施用毒品犯行，均
    另由檢察官偵查中），並於附表一至四所示之時間、地點，
    先後以附表一至四所示之「購買毒品次數欄」、「購買毒品
    種類欄」、「價格欄」、「販賣毒品方式欄」所示之毒品、
    數量、價格及販賣方式，連續分別販賣附表一至四所示之第
    一級毒品及第二級毒品予李漢傑、徐漢任、薛坤煌、王詔民
    多次（其中附表一，販賣予李漢傑部分，有一次係甲○○親
    自交付，其餘三次係甲○○利用某姓名不詳之不知情之人交
    付毒品）。嗣於93年4月21日下午1時30分，為警於宜蘭市○
    ○路88號大恐龍遊藝場查獲甲○○，並扣得如附表五編號一
    至十一之第一級毒品、第二級毒品及其他之物。
二、案經宜蘭縣警察局宜蘭分局報告臺灣宜蘭地方法院檢察署偵
    查起訴。
    理  由
一、上訴人即被告甲○○矢口否認有販賣第一級毒品及第二級毒
    品之犯行，辯稱：其因本身有施用毒品之惡習，知道毒癮發
    作之痛苦，故在證人李漢傑、徐漢任、薛坤煌、王詔民向其
    索取毒品時，無償提供毒品給證人李漢傑、徐漢任、薛坤煌
    、王詔民施用抵癮，其所施用之毒品均係向「程鳳翔」購買
    ，其僅曾經在購買毒品之際順便替證人徐漢任向「程鳳翔」
    購買毒品，而證人薛坤煌、王詔民則係其在宜蘭醫院住院期
    間前來探視，再由其聯絡「程鳳翔」及綽號「阿武」之人前
    來，再由證人徐漢任向「程鳳翔」、綽號「阿武」之人購買
    毒品云云；被告之辯護人則以證人李漢傑、徐漢任、薛坤煌
    、王詔民於偵審中供述前後不一，而可佐證之監聽譯文尚乏
    有交付毒品之積極事實，扣案之毒品及分裝袋數量微少，電
    子秤、提撥器則為吸毒者定量所用，胥不足為被告販賣毒品
    之佐證等語置辯。
二、經查：
  (一)證人李漢傑於偵查中經檢察官提示其於93年3月28日6時56分
    47秒與被告之通訊監察譯文，內容為「（李漢傑）泳哥啊，
    我大胖Ａ。鹹ㄉ一千。（游欽泳）我在南館三樓。（李漢傑
    ）你可以幫我送過來嗎。天成這。（游欽泳）我到ㄌ在打給
    你。」（93年偵字第1537號卷第53頁）後，即明確供稱：上
    開電話係其向被告購買海洛因新臺幣（下同）1 千元，而被
    告亦確實將海洛因送至宜蘭市天成旅社樓下，其拿到海洛因
    後即當場將錢付給被告；而其在93年3 月間共向被告購買海
    洛因2次、安非他命2次，交易地點在天成旅社及宜蘭醫院樓
    下，而在宜蘭醫院樓下，除其中一次係被告親送毒品外，其
    他則是姓名年籍不詳之某成年男子送毒品過來，其收到毒品
    即當場付錢等語在卷（同偵卷第45頁偵查筆錄），嗣再於偵
    查中證稱：其與被告交易過程，均是向被告購買毒品，其不
    曾與被告聯絡後，由「程鳳翔」出面與其交易等語在卷，核
    與證人程鳳翔於偵查中證稱其並未與被告有毒品往來之情形
    等語相符（同偵卷第118 頁偵查筆錄）。且與被告於警詢時
    供稱「我認識李漢傑都是朋友介紹才認識，我是曾經有一次
    持1 小包海洛因賣給李漢傑，但我沒有向他拿錢…」（見93
    年偵字第1754號警卷第2頁至第3頁）及檢察官偵查中供稱「
    （告以證人李漢傑93年5月3日證述內容有何意見？）有的，
    天成旅社那次是我賣給他的，但是我後來沒有向他拿錢…」
    等語大致相符，是被告確有販賣海洛因給證人李漢傑之犯行
    ，已堪認定。縱令被告事後未向證人李漢傑索取販賣海洛因
    之金錢，並不會影響被告已成立之販賣海洛因犯行。至證人
    李漢傑於原審審理時雖改證稱向被告拿過4次毒品，每次均1
    千元，惟係被告替其向他人調毒品，並非被告在販賣云云及
    嗣後復證稱在天成旅社係被告無償供伊施用云云，前後不一
    ，已難採信，且核與證人李漢傑於檢察官詰問時證稱其在天
    成旅社向被告拿取毒品時，即當場交付現金給被告等情不符
    ，顯見其事後翻異前供改稱係被告無償供伊施用云云，應屬
    迴護之詞。且證人李漢傑證稱向被告4 次拿取毒品，均係被
    告向他人所調取，惟該四次毒品交易倘均係被告向他人調取
    再交付證人李漢傑，則被告為何不由證人李漢傑直接向該他
    人購買毒品，卻將自己暴露在為警查獲之危險，顯與常情實
    有相悖；況依前揭通訊監察譯文內容可知，該次毒品海洛因
    確係被告在販賣，且證人李漢傑亦因此取得海洛因，足認證
    人李漢傑於偵查中所述，堪予採信。被告及選任辯護人前開
    所辯，均不可採。
  (二)證人徐漢任於檢察官93年5月10 日偵查中證稱「（你有無向
    甲○○買過毒品？）有的，我是從93年2 月份開始向他買。
    我都買海洛因，我沒有買過安非他命。我前後向他買過的次
    數我記不得，但至少有10次以上。我都是用我的手機000000
    0000打他的0000000000號電話，我每次都買2 千元，我都是
    當場交錢給他。我們約定交貨的地點有宜蘭醫院、大恐龍遊
    藝場及其附近的遊藝場，交貨地點都是在宜蘭市。我記得海
    洛因都是他交給我的。最後一次是在3 月底，地點在大恐龍
    遊藝場，我也是買2千元海洛因。」等語（同偵卷第79 頁、
    第80頁）。證人王詔民於檢察官93年5月11 日偵查中供稱「
    （有無向甲○○購買毒品？）有的，我是在他住院期間向他
    購買海洛因，我沒有買安非他命。我向他買過至少有4 次，
    交易地點都在大恐龍遊藝場、宜蘭醫院樓下或第623 號病房
    ，我有買1千至4千元不等。我都是當場交錢給他，我要買之
    前，都是用公共電話打他的0000000000號電話，東西都是他
    本人交給我的。」、「（尚有何人向他購買毒品？）我只知
    道有徐漢任，因為我也是透過徐漢任的介紹才向他買的。」
    等語（同偵卷第10 7頁、第108 頁）。核與被告於警詢時供
    稱「…都是徐漢任與王昭明（詔民之誤）一同來向我購買海
    洛因一小包約1仟元後離去。」（見93年偵字第1754 號警卷
    第2 頁）等語相符，是被告有販賣海洛因與證人徐漢任、王
    詔民之犯行，已足認定。至證人徐漢任、王詔民於原審審理
    時雖均翻異前於偵查中之證詞，證人徐漢任證稱其前後向被
    告拿了10次毒品，被告每次約提供1千元或2千元之毒品，而
    交付毒品地點則在宜蘭市大恐龍遊藝場、宜蘭醫院及附近的
    遊藝場，惟被告均未向其拿錢云云（原審卷第98頁審理筆錄
    ），然證人徐漢任向被告拿取毒品前後有10次之多，竟均由
    被告無償提供，而證人徐漢任與被告又無特殊親誼故舊關係
    ，豈有可能由被告免費提供毒品任其施用，是證人徐漢任於
    原審審理時所證述，與其前供不符，且與常情相悖，而無足
    採；證人王詔民於原審審理時證稱被告僅曾在宜蘭醫院見其
    毒癮發作難過，而提供海洛因免費供其施用抵癮，而其在偵
    查中指證被告販賣，係因懷恨前因竊取被告金錢而遭被告毆
    打，始指證被告販賣毒品云云。惟證人王詔民係透過徐漢任
    始認識被告，其與被告之關係相較徐漢任已為疏遠，被告無
    償提供毒品與徐漢任已屬不可採，則被告無償提供更為疏遠
    之證人王詔民，自難可採。況證人王詔民與徐漢任均有向被
    告購買毒品，已據被告於警詢供承在卷，且核與證人王詔民
    於偵查中之證詞大致相符，足見證人王詔民於原審審理翻異
    偵查中所述，係迴護被告之詞，並無足採。而被告及選任辯
    護人前開所辯，亦均無可採。
  (三)證人薛坤煌於檢察官93年5月10 日偵查中證稱「（你有無向
    甲○○買過毒品？）有的，我約是從今年（93年）農曆年後
    他住院的時候開始至醫院向他買，他出院後我就沒有再向他
    買過。我都向他買安非他命，我沒有向他買海洛因。前後我
    買過5、6次，一次都買1千元至2千元，我都是當場交錢給他
    。他住宜蘭醫院後棟六樓的病房，像是623 號房，我不是很
    確定。我都至病房內向他拿。我們事先均以手機聯絡，我的
    手機0000000000，他的是0000000000。我會先問他是否方便
    ？如是方便，我就會過去向他買。」明確（同偵卷第81頁、
    第82頁）。核與被告於警詢時供稱「薛坤煌有至醫院向我購
    買毒品是安非他命一小包為1仟元。」等語相符（93 年偵字
    第1754號警卷第5 頁）。嗣證人薛坤煌於原審審理時雖改證
    稱其與被告僅係在一起施用過毒品，其未曾向被告買過毒品
    云云（原審卷第162 頁）。惟證人薛坤煌於原審審理時證稱
    係於93年5 月間，因知悉要好女友與被告在一起，始對被告
    產生過節（原審卷第163頁至第164頁），然證人薛坤煌於偵
    查中係指稱向被告購買毒品之期間，係自被告住院起至被告
    出院止，而被告則係自93年3月23日起至93年4月3 日止，在
    宜蘭醫院住院，有該行政院衛生署宜蘭醫院 93年5月19日93
    宜醫歷字第2632號函在卷可稽（同偵卷第123 頁）。從而，
    證人薛坤煌於原審審理時證稱係因 93年5月間知悉其女友與
    被告在一起，挾怨誣指被告販賣毒品云云，顯係事後迴護被
    告之詞，委無足採。而被告及選任辯護人前開所辯，亦均不
    足採。
  (四)此外，並有查扣之第一級毒品及第二級毒品等可資佐證（該
    二種毒品均已鑑定，詳如後述），被告犯行堪以認定。
三、核被告所為，係犯毒品危害防制條例第4條第1項、第2 項之
    販賣第一、二級毒品罪。其持有第一級毒品海洛因、第二級
    毒品安非他命之低度行為，均為販賣之高度行為所吸收，均
    不另論罪。公訴人雖認被告與姓名、年籍均不詳之成年男子
    間，就販賣第一級毒品及第二級毒品之犯行，有犯意聯絡及
    行為分擔，為共同正犯云云。惟該不詳姓名之人，並未查明
    ，則該人是否知情販賣，即無從查明（該人可能受被告之託
    交付毒品，但未必知悉所交付者為毒品），就現有證據，本
    院不認該人為共犯，僅認定被告係利用該不知情之人交付毒
    品予購買者，各該部分為間接正犯。又被告先後多次販賣第
    一級毒品及先後多次販賣第二級毒品之犯行，均時間緊接，
    分別犯構成要件相同之罪，顯分別係出於概括之犯意為之，
    均為連續犯，應依刑法第56條連續犯之規定論以一罪，因死
    刑及無期徒刑依法不得加重，而販賣第一級毒品之法定本刑
    為死刑及無期徒刑，故僅就被告販賣第二級毒品法定之有期
    徒刑及罰金刑部分加重其刑。被告所犯販賣第一級毒品及第
    二級毒品罪，犯意各別，構成要件互殊，應予分論併罰。又
    被告前有事實欄所指之犯罪科刑及執行情形，有本院被告全
    國前案紀錄表在卷可查，其於受有期徒刑執行完畢5 年內，
    再犯有期徒刑以上之本案二罪，均為累犯，因死刑及無期徒
    刑依法不得加重，而販賣第一級毒品之法定本刑為死刑及無
    期徒刑，故僅就被告販賣第二級毒品法定之有期徒刑及罰金
    刑部分加重其刑。前述刑之加重，依刑法第70條規定，遞加
    之。末查，本件被告前後販賣第一級毒品及第二級毒品所得
    僅3萬3千元（詳如下述），其情狀尚非嚴重，情輕法重，並
    非全無可憫恕之處，爰依刑法第59條之規定酌減輕其刑，並
    依法先加後減之。
四、原審予以論罪科刑，固非無見，惟(一)原審未將扣案之安非他
    命送鑑定，逕行認定為安非他命，尚嫌依據；(二)應沒收銷燬
    之物，依毒品危害防制條例第18條之規定，限於毒品，不含
    其包裝袋，原審將毒品及包裝袋一併宣告沒收銷燬；(三)無證
    據證明替被告交付毒品予購買者知情所交付者為毒品，即不
    得認該人為共犯，原審認定該人為共犯；(四)販賣第一級毒品
    之法定本刑為死刑及無期徒刑，依法不得加重，原審對死刑
    、無期徒刑不得加重，雖有論述，但未敘明僅就被告販賣第
    二級毒品法定本刑有期徒刑及罰金刑部分加重其刑，原審之
    論述，似認為販賣第一級毒品部分亦加重其刑；(五)行動電話
    之ＳＩＭ卡屬電話公司所有之物，不應宣告沒收，原審併予
    宣告沒收；(六)本案並無想像競合犯及牽連犯之情形，原判決
    於論結欄引用刑法第55條前段；(七)原審採用證人李漢傑之證
    詞，但原審於認定何人交付毒品予李漢傑之情形，與李漢傑
    供述有異，均有未當。被告提起上訴，仍執陳詞，否認販賣
    第一級毒品及第二級毒品，固無可採，惟原判決既有可議，
    應予撤銷改判。審酌被告販賣毒品對他人所生危害，及被告
    犯罪之動機、目的、手段、販賣毒品之次數，暨犯罪後態度
    等一切情狀，量處如主文所示之刑，並定其應執行刑如主文
    第二項所述。
五、扣案如附表五編號二之物，係被告所有，業據被告供承在卷
    ，且係被告與證人李漢傑、徐漢任、薛坤煌及王詔民聯絡販
    賣毒品所用之物，亦據證人李漢傑、徐漢任、薛坤煌及王詔
    民供承在卷，扣案如附表五編號三、六之物及編號四、五之
    包裝袋，應係被告所有分裝毒品供販賣所用之物，亦據被告
    供承係伊所有供分裝毒品之用在卷，爰均依毒品危害防制條
    例第19條第1 項之規定宣告沒收。又扣案附表五編號五之海
    洛因，經送法務部調查局鑑定含第一級第6 項毒品海洛因成
    份，淨重0.08公克，有法務部調查局 93年5月24日調科壹字
    第300001075號鑑定通知書一紙在卷（同偵卷第129頁），扣
    案附表五編號四之物，經本院送鑑定，認係安非他命（原淨
    重 1．7315克，取樣0．0511克，餘1．6804克），分屬毒品
    危害防制條例第2條第2項第1款、第2款所規定之毒品，均應
    依同條例第18條第1 項前段之規定，諭知沒收銷燬之。至扣
    案如附表五編號七至十一之物，並無證據證明係被告販賣毒
    品所用之物，爰均不宣告沒收，併予敘明。又證人李漢傑於
    偵查時證稱向被告各購買海洛因2次、安非他命2次，每次價
    格均為1 千元，從而計算被告販賣毒品與證人李漢傑所得之
    財物為4 千元（販賣海洛因所得為2千元、安非他命所得為2
    千元）；證人徐漢任於偵查中證稱向被告購買海洛因之價格
    每次為2千元，至少10 次，依有利於被告之解釋並計算被告
    犯罪所得之財物，以被告販賣海洛因給證人徐漢任次數十次
    ，金額均為2 千元計算，從而計算被告販賣毒品與證人徐漢
    任所得之財物為2 萬元；證人薛坤煌在偵查時證稱其向被告
    購買安非他命之價格每次為1千元至2千元不等，有5、6次，
    依有利於被告之解釋並計算被告犯罪所得之財物，以被告販
    賣安非他命給證人薛坤煌之次數為5次，金額均為1千元，從
    而計算被告販賣毒品與證人薛坤煌所得之財物為5 千元；證
    人王詔民在偵查時證稱其向被告購買海洛因之價格每次為 1
    千元至4千元不等，至少4次，依有利於被告之解釋並計算被
    告犯罪所得之財物，以被告販賣安非他命給證人王詔民之次
    數為4次，金額均為1千元，從而計算被告販賣毒品與證人王
    詔民所得之財物為4千元；合計被告販賣毒品所得之財物為3
    萬3千元，應依毒品危害防制條例第19條第1項之規定諭知沒
    收，如全部或一部不能沒收時，以其財產抵償之。
六、公訴意旨另認被告於附表六所示之時間、地點，以所示之「
    購買毒品次數欄」、「購買毒品種類欄」、「價格欄」及「
    販賣毒品方式欄」所示之毒品、數量、價格及販賣方式，販
    賣安非他命於證人陳萬添1 次，認被告此部分亦涉有販賣安
    非他命犯行云云。訊據被告則堅決否認有此部分犯行。經查
    ，證人陳萬添撥打被告上開門號之行動電話係央託被告向他
    人調安非他命，其後即由被告連絡姓名年籍均不詳之某成年
    男子與證人陳萬添在宜蘭縣宜蘭市○○路段碰面，證人陳萬
    添當場向該成年男子購買5 百元之安非他命，惟遭該成年男
    子以5 百元無法購買安非他命，雙方毒品交易未成等情，業
    據證人陳萬添於原審審理時證述綦詳，是與證人陳萬添交易
    者並非被告，且該成年男子尚認證人陳萬添以5 百元購買安
    非他命與行情過低，而自行決定拒絕販賣安非他命，實難認
    該成年男子前往與證人陳萬添碰面交易，係出於被告之意思
    ，而顯係該成年男子自行在販賣安非他命，否則斷不會由被
    告聯絡碰面後，該成年男可自行決定拒絕出賣安非他命，而
    依卷內資料，並無積極證據足資認定被告有與該成年男子有
    犯意聯絡，被告此部分犯嫌尚屬不足，此部分不能證明被告
    犯罪，因公訴人認此部分與論罪部分有連續犯之關係，屬裁
    判上一罪，故不另為無罪之諭知。再證人陳萬添於93年4 月
    21日下午3時30 分撥打被告上開門號行動電話時，被告已先
    於同日下午1時30 分為警查獲，證人陳萬添撥打之上開電話
    係由宜蘭縣警察局宜蘭分局承辦警員林明璋接通，警員林明
    璋在電話中與證人陳萬添相約在宜蘭火車站後站附近碰面，
    隨後並在後站將之逮捕等情，業據警員林明璋於偵查中證述
    在卷（見93年偵字第1537號卷第3 頁背面），從而，證人陳
    萬添該次撥打被告上開門號行動電話，自始至終均未由被告
    接話，則證人陳萬添該次通話內容，自與被告有無販賣安非
    他命犯行並無任何關係，併予敘明。
據上論斷，應依刑事訴訟法第369條第1項前段、第364條、第299
條第1項前段，毒品危害防制條例第4條第1項、第2項、第18條第
1項前段、第19條第1項，刑法第11條前段、第56條、第47條、第
59條、第51條第5款，判決如主文。
本案經檢察官鄭富銘到庭執行職務。
中　　華　　民　　國　　94　　年　　7 　　月　　20　　日
                  刑事第十四庭審判長法  官  張連財
                                    法  官  周占春
                                    法  官  林明俊
以上正本證明與原本無異。
如不服本判決，應於收受送達後十日內向本院提出上訴書狀，其
未敘述上訴之理由者並得於提起上訴後十日內向本院補提理由書
（均須按他造當事人之人數附繕本）。
                                    書記官  蕭進忠
中　　華　　民　　國　　94　　年　　7 　　月　　25　　日
附錄本案論罪科刑法條全文：
毒品危害防制條例第4條第1項、第2項
製造、運輸、販賣第一級毒品者，處死刑或無期徒刑；處無期徒
刑者，得併科新臺幣一千萬元以下罰金。
製造、運輸、販賣第 2 級毒品者，處無期徒刑或七年以上有期
徒刑，得併科新臺幣七百萬元以下罰金。
附表一：被告甲○○販賣毒品予證人李漢傑部分
　┌──┬──┬──────┬──────┬────┬─────────┐
　│購買│購買│購買毒品地點│購買毒品種類│價格（新│販賣毒品方式　　  │
　│毒品│毒品│　　　　　　│　　　　　　│台幣）　│　　　　　　　　　│
　│時間│次數│　　　　　　│　　　　　　│　　    │　　　　　　　　　│
　├──┼──┼──────┼──────┼────┼─────────┤
　│九十│四次│宜蘭市天成旅│第一級毒品海│一千元。│（一）李漢傑使用○│
　│三年│。　│社、宜蘭醫院│洛因、第二級│　　　　│000000000│
　│三月│　　│樓下。　　　│毒品安非他命│　　　　│號行動電話與被告所│
　│間。│　　│　　　　　　│各二次。　　│　　　　│使用之前開行動電話│
　│　　│　　│　　　　　　│　　　　　　│　　　　│聯絡。　　　　　　│
　│　　│　　│　　　　　　│　　　　　　│　　　　│（二）除其中一次係│
　│　　│　　│　　　　　　│　　　　　　│　　　　│由被告交付外，其餘│
　│　　│　　│　　　　　　│　　　　　　│　　　　│三次均由不詳姓名之│
　│　　│　　│　　　　　　│　　　　　　│　　　　│人交付。          │
　│　　│　　│　　　　　　│　　　　　　│　　　　│                  │
  │    │    │            │            │        │                  │
　└──┴──┴──────┴──────┴────┴─────────┘
附表二：被告甲○○販賣毒品予證人徐漢任部分
　┌──┬──┬──────┬──────┬────┬─────────┐
　│購買│購買│購買毒品地點│購買毒品種類│價格（新│販賣毒品方式　　  │
　│毒品│毒品│　　　　　　│　　　　　　│台幣）　│　　　　　　　　　│
　│時間│次數│　　　　　　│　　　　　　│　　    │　　　　　　　　　│
　├──┼──┼──────┼──────┼────┼─────────┤
　│九十│十次│宜蘭醫院、宜│第一級毒品海│二千元。│（一）徐漢任使用○│
　│三年│    │蘭市大恐龍遊│洛因。　　　│　　　　│000000000│
　│二月│  　│藝場及其附近│　　　　　　│　　　　│號行動電話與被告所│
　│份至│　　│之遊藝場。　│　　　　　　│　　　　│使用之前開行動電話│
　│九十│　　│　　　　　　│　　　　　　│　　　　│聯絡。　　　　　　│
　│三年│　　│　　　　　　│　　　　　　│　　　　│（二）毒品由被告親│
　│三月│　　│　　　　　　│　　　　　　│　　　　│自交付。　　　　　│
　│底。│　　│　　　　　　│　　　　　　│　　　　│　　　　　　　　　│
　└──┴──┴──────┴──────┴────┴─────────┘
附表三：被告甲○○販賣毒品予證人薛坤煌部分
　┌──┬──┬──────┬──────┬────┬─────────┐
　│購買│購買│購買毒品地點│購買毒品種類│價格（新│販賣毒品方式　　  │
　│毒品│毒品│　　　　　　│　　　　　　│台幣）　│　　　　　　　　　│
　│時間│次數│　　　　　　│　　　　　　│　　    │　　　　　　　　　│
　├──┼──┼──────┼──────┼────┼─────────┤
　│九十│五次│宜蘭醫院六樓│第二級毒品安│一千元  │（一）薛坤煌使用○│
　│三年│    │病房。　　　│非他命。　　│        │000000000│
　│三月│  　│　　　　　　│　　　　　　│    　　│號行動電話與被告所│
　│二十│　　│　　　　　　│　　　　　　│　　　　│使用之前開行動電話│
　│三日│　　│　　　　　　│　　　　　　│　　　　│聯絡。　　　　　　│
　│至四│　　│　　　　　　│　　　　　　│　　　　│（二）毒品均由被告│
　│月三│　　│　　　　　　│　　　　　　│　　　　│親自交付。　　　　│
　│日間│　　│　　　　　　│　　　　　　│　　　　│　　　　　　　　　│
　│。　│　　│　　　　　　│　　　　　　│　　　　│　　　　　　　　　│
　└──┴──┴──────┴──────┴────┴─────────┘
附表四：被告甲○○販賣毒品予證人王詔民部分
　┌──┬──┬──────┬──────┬────┬─────────┐
　│購買│購買│購買毒品地點│購買毒品種類│價格（新│販賣毒品方式　　  │
　│毒品│毒品│　　　　　　│　　　　　　│台幣）　│　　　　　　　　　│
　│時間│次數│　　　　　　│　　　　　　│　　    │　　　　　　　　　│
　├──┼──┼──────┼──────┼────┼─────────┤
　│同附│四次│宜蘭市大恐龍│第一級毒品海│一千元  │（一）王詔民使用公│
　│表三│    │遊藝場、宜蘭│洛因。　　　│        │用電話與被告所使用│
　│　　│  　│醫院樓下或六│　　　　　　│    　　│之前開行動電話聯絡│
　│　　│　　│樓病房。　　│　　　　　　│　　　　│。　　　　　　　　│
　│　　│　　│　　　　　　│　　　　　　│　　　　│（二）毒品均由被告│
　│　　│　　│　　　　　　│　　　　　　│　　　　│親自交付。　　　　│
　└──┴──┴──────┴──────┴────┴─────────┘
附表五：
　 ┌──────┬──────────────────────────┐
　 │編　　　　號│物品名稱　　　　　　　　　　　　　　　　　　　　　　│
　 ├──────┼──────────────────────────┤
　 │　　一　　　│門號0000000000號行動電話ＳＩＭ卡一張。　　│
　 ├──────┼──────────────────────────┤
　 │　　二　　　│供上開ＳＩＭ卡使用之皮爾卡登牌行動電話一具。　　　　│
　 ├──────┼──────────────────────────┤
　 │　　三　　　│分裝袋九小包。　　　　　　　　　　　　　　　　　　　│
　 ├──────┼──────────────────────────┤
　 │　　四　　　│安非他命二包（驗餘淨重一點六八０四克）　　　　　　　│
　 ├──────┼──────────────────────────┤
　 │　　五　　　│海洛因一包，淨重０、０八公克（空包裝重０、一七公克）│
　 ├──────┼──────────────────────────┤
　 │　　六　　　│電子秤一台。　　　　　　　　　　　　　　　　　　　　│
　 ├──────┼──────────────────────────┤
　 │　　七　　　│新台幣七千元。　　　　　　　　　　　　　　　　　　　│
　 ├──────┼──────────────────────────┤
　 │　　八　　　│ＤＢＴＥＬ排行動電話一具（含ＳＩＭ卡一張）。　　　　│
　 ├──────┼──────────────────────────┤
　 │　　九　　　│手錶三支。　　　　　　　　　　　　　　　　　　　　　│
　 ├──────┼──────────────────────────┤
　 │　　十　　　│吸食器、提撥器各一支。　　　　　　　　　　　　　　　│
　 ├──────┼──────────────────────────┤
　 │　　十一　　│均未含有毒品成分之白粉三包，合計淨重七、四三公克（空│
   │            │包裝重０、六九公克）                                │
　 └──────┴──────────────────────────┘
附表六：起訴書認被告甲○○販賣毒品予證人陳萬添部分
　┌──┬──┬──────┬──────┬────┬─────────┐
　│購買│購買│購買毒品地點│購買毒品種類│價格（新│販賣毒品方式　　  │
　│毒品│毒品│　　　　　　│　　　　　　│台幣）　│　　　　　　　　　│
　│時間│次數│　　　　　　│　　　　　　│　　    │　　　　　　　　　│
　├──┼──┼──────┼──────┼────┼─────────┤
　│九十│一次│宜蘭市○○路│第二級毒品安│五百元。│（一）陳萬添使用公│
　│三年│。　│段。　　　　│非他命。　　│　　　　│用電話與被告所使用│
　│四月│　　│　　　　　　│　　　　　　│　　　　│之前開行動電話聯絡│
　│十日│　　│　　　　　　│　　　　　　│　　　　│。　　　　　　　　│
　│左右│　　│　　　　　　│　　　　　　│　　　　│（二）毒品係由一年│
　│。　│　　│　　　　　　│　　　　　　│　　　　│籍、姓名均不詳之成│
　│　　│　　│　　　　　　│　　　　　　│　　　　│年男子所交付。　　│
　└──┴──┴──────┴──────┴────┴─────────┘
